Inventaris van het archief van het Ministerie van Sociale Zaken en Werkgelegenheid, met betrekking tot het proces Samenwerking Werk en Inkomen (SWI) en Structuur Uitvoering Werk en Inkomen (SUWI), 1995-2002
Nationaal Archief, Den Haag
Ministerie van Sociale Zaken en Werkgelegenheid: Archiefbescheiden Proces Samenwerking Werk en Inkomen (SWI) en Structuur Uitvoering Werk en Inkomen (SUWI).
SZW / SWI en SUWI
1995-2002
S57
21.30 meter; 576 inventarisnummers.
Normale geschreven, getypte en gedrukte documenten, geen bijzondere handschriften, diskettes en cd-rom’s
Nationaal Archief, Den Haag
Bureau Procesmanagement Samenwerking Werk en Inkomen, 1997-2000
Structuur Uitvoering Werk en Inkomen - Project directoraat-Generaal Structuur Werk en Inkomen, 2000-2002
Structuur Uitvoering Werk en Inkomen - Project Veranderingsorganisatie, 2000-2002
Stichting Cliënt Volg Communicatie Stelsel, 1997-2000
Regiegroep Samenwerking Werk en Inkomen, 1995-1997
Het archief van het Bureau Procesmanagement Samenwerking Werk en Inkomen bevat de neerslag van de implementatie van het beleid ten aanzien het Samenwerking Werk en Inkomen (SWI). De archieven van Structuur Uitvoering Werk en Inkomen – Project Directoraat-Generaal en het Project Veranderingsorganisatie bevatten de neerslag van de herziening van de doelstelling en de organisatie van de uitvoering van de arbeidsvoorziening en de uitvoering van de werknemersverzekeringen, ter bevordering van de inschakeling van werkzoekenden in het arbeidsproces. Het archief van de Stichting Cliënt Volg Communicatie Stelsel bevat de neerslag van de ontwikkeling van het cliënt volg communicatie stelsel (CVCS) en het archief van de Regiegroep Samenwerking Werk en Inkomen bevat de neerslag van de coördinatie en het tot stand brengen van de veranderingsopdracht van het Ministerie van Sociale Zaken en Werkgelegenheid (SZW), waarbij werd afgesproken dat gemeenten, arbeidsvoorziening en uitvoeringsinstellingen meer zullen gaan samenwerken.
Archiefvorming
Geschiedenis van de archiefvormer
Historisch perspectief
In de tweede helft van de jaren negentig werd het proces van Samenwerking Werk en Inkomen (SWI) gestart. Het kabinet had in augustus 1995 het toenmalige Tijdelijk Instituut voor Coördinatie en Afstemming (TICA, de voorloper van het LISV, Landelijk Instituut Sociale Verzekeringen), de Vereniging Nederlandse Gemeenten (VNG) en het Centraal Bestuur Arbeidsvoorziening (CBA) verzocht om een gezamenlijke veranderingsopdracht tot procesgerichte samenwerking tussen gemeenten, de Regionale Besturen voor de Arbeidsvoorziening (RBA’s) en uitvoeringsinstellingen werknemersverzekeringen (uvi’s), uit te werken. Het kabinet beoogde een vorm van gecoördineerde dienstverlening, waarbij op cliëntniveau de diensten met betrekking tot werk en inkomen gecombineerd als één pakket, zo mogelijk vanuit één loket werd aangeboden. De op grond hiervan ingestelde Regiegroep Samenwerking Werk en Inkomen (Regiegroep SWI) werkte op basis van deze veranderingsopdracht de kaders voor onderlinge samenwerking uit en voerde gedurende anderhalf jaar de regie over de vormgeving van de samenwerking tussen de drie kolommen (gemeenten, RBA’s, uvi).
In het eindadvies van de Regiegroep SWI dat op 13 mei 1997 aan het toenmalige kabinet werd aangeboden, werd voorgesteld om in het hele land te komen tot Centra voor werk en inkomen waarin gemeenten, arbeidsbureaus en uitvoeringsinstellingen samenwerken. In deze Centra voor werk en inkomen (CWI), dus op één locatie, zouden, op basis van een samenwerkingsovereenkomst, de noodzakelijke taken met betrekking tot bemiddeling en de voorbereiding van de uitkeringsverstrekking worden uitgevoerd. In het kabinetsstandpunt naar aanleiding van het eindadvies van de Regiegroep SWI (van 5 juni 1997) werden de voorstellen van de Regiegroep SWI nader geconcretiseerd. Er werd gekozen om naast de informatie- en adviesfunctie, de bestandsindeling en de aanvraag van een uitkering, ook de primaire bemiddelingsactiviteiten in het CWI plaats te laten vinden.
Voorts zouden alle CWI’s eind 2000 operationeel dienen te zijn.
Vanaf september 1997 werd de regie van het samenwerkingsproces overgenomen door de minister en staatssecretaris van SZW en kreeg een ambtelijk Bureau Procesmanagement SWI de opdracht om het samenwerkingsproces in de uitvoering te coördineren. Bij de totstandkoming van SWI-samenwerking speelde de ontwikkeling van een uniform klant-volgsysteem, het zogeheten Cliënt Volg Communicatie Stelsel (CVCS), een belangrijke rol. Het CVCS beoogde de uitwisseling van relevante gegevens voor de arbeidsmarkttoeleiding en uitkeringsverstrekking te stroomlijnen, zodat de klant maar één keer dezelfde gegevens hoefde aan te leveren. Voor de uitwerking van het CVCS werd in 1997 een aparte stichting in het leven geroepen, gefinancierd door SZW. De drie instanties die verantwoordelijkheid droegen voor de uitvoering waren in de stichting vertegenwoordigd. In 1999 werd het CVCS-systeem in een pilotomgeving operationeel genomen en in 2000 werd de Stichting SVCS opgenomen in het SUWI-project. De re-integratietaken en de uitkeringsverzorging zouden op termijn moeten worden uitgevoerd door private instanties. In maart 1999 werd in het kabinetsstandpunt inzake de Structuur van de Uitvoering Werk en Inkomen (SUWI) opgenomen dat de basisdienstverlening van Arbeidsvoorziening wordt ondergebracht in de CWI’s en dat de re-integratietaken in een afzonderlijk te vormen bedrijf worden ondergebracht. Uiteindelijk nam het kabinet in maart 2000 in het document ‘Nader kabinetsstandpunt SUWI’ een definitief standpunt in. Het onderdeel van Arbeidsvoorziening dat de arbeidsbemiddeling verzorgde, werd ondergebracht in de Centrale Organisatie werk en inkomen, waarvan de CWI’s deel uitmaakten. Het re-integratiedeel van Arbeidsvoorziening werd geprivatiseerd. Er kwam een Raad voor Werk en Inkomen, waarin vertegenwoordigers van gemeenten en sociale partners participeerden.
Er kwam ook een publiek orgaan, het Uitvoeringsinstituut Werknemersverzekeringen (UWV), waarmee de weg naar privatisering van de uitkeringsverzorging werd verlaten. Het 'Nader kabinetsstandpunt SUWI' vormde uiteindelijk de basis voor de Wet Structuur Uitvoeringsorganisatie Werk en Inkomen die op 1 januari 2002 in werking trad. Het SUWI-project werd in 2000 bij SZW ingesteld voor de realisatie van het document 'Nader kabinetsstandpunt SUWI'.
Archiefvormende organen
Voor de totstandkoming van het proces samenwerking werk en inkomen zijn er verschillende organisatie-onderdelen van SZW bij betrokken. In 1997 werd het Bureau Procesmanagement opgericht en in 2000 weer opgeheven.
In 2000-2001 werd het SUWI-project uitgevoerd onder eindverantwoordelijkheid van de minister van SZW. Dit project had als doelstelling de organisatie van de uitvoering van de arbeidsvoorziening en de uitvoering van de werknemersverzekeringen grondig te herzien ter bevordering van de inschakeling van werkzoekenden in het arbeidsproces. Hiervoor waren ten behoeve van het SUWI-project de Project Directoraat-Generaal SUWI (Project DG SUWI) en de Veranderingsorganisatie SUWI (VO) opgericht. De Project-DG en de verandermanagers legden rechtstreeks verantwoording af aan de secretaris-generaal. De Project-DG SUWI was verantwoordelijk voor de regie over het (beleids)kader en de wetgeving. Het Verandermanagement SUWI was verantwoordelijk voor de regie over de implementatie.
Daarnaast zijn er twee gedeponeerde archieven in dit bestand:
Stichting Cliënt Volg Communicatie Stelsel (Stichting CVCS) 1997-2000
Regiegroep Samenwerking Werken en Inkomen (SWI), 1995-1997
Bureau Procesmanagement Samenwerking Werk en Inkomen 1997-2000. Dit bureau werd op 1 september 1997 ingesteld in het kader van het kabinetsstandpunt Samenwerking Werk en Inkomen (SWI) van 5 juni 1997.
Hierin werd door de minister en de staatssecretaris van SZW de instelling van een procesmanagement SWI aangekondigd. Het bureau werd verantwoordelijk voor de implementatie van het SWI-beleid. Deze taak omvatte de zorg voor:
Het initiëren en coördineren van het samenwerkingsproces SWI, waaronder de bestuurlijke en organisatorische inbedding in de uitvoeringspraktijk
Het stimuleren van de infrastructuur voor de ondersteuning van het landelijk en regionale SWI-beleid
Het uitvoeren van de stimuleringsregeling SWI.
Vanaf april 2000 werden de werkzaamheden van dit bureau in de Veranderingsorganisatie SUWI geïntegreerd.
In de periode 1997-2000 stond oud-minister voor Wonen, Wijken en Integratie, C.P. (Ella) Vogelaar, aan het hoofd van dit landelijk coördinerend Bureau Procesmanagement Samenwerking Werk en Inkomen. Gedurende deze periode was ze o.a. voorzitter van:
De Bestuurlijke Begeleidingscommissie Samenwerking Werk en Inkomen (BBC SWI)
Het Management Overleg Samenwerking & Inkomen (MOS)
Werkgroep Afstemming Samenwerking Werk en Inkomen (SWI) – Structuur Uitvoering Werk en Inkomen (SUWI)
Werkgroep Afstemming Samenwerking Werk en Inkomen (SWI) – Regeerakkoord.
Ook was zij lid van de Regiegroep Samenwerking Werk en Inkomen.
SUWI-project: Project Directeur-Generaal SUWI (DG SUWI), 2000-2002.
De Project-DG SUWI werd formeel in december 2000 ingesteld en op 1 januari 2002 opgeheven en was verantwoordelijk voor:
Het voorbereiden, coördineren en afwikkelen van (organisatie)wetgeving op het gebied van sociale verzekeringen, arbeidsvoorziening en bijstand, voor zover deze voortvloeit uit het SUWI-project
De coördinatie en afstemming met andere ministeries en (lagere) overheden van zaken verband houdend met het SUWI-project, een en ander in afstemming met het Verandermanagement SUWI
De departementale aansturing van de interne projectorganisatie van het SUWI-project en van het voor de project-directeur-generaal SUWI werkzame projectsecretariaat
De departementale coördinatie van alle juridische, financiële en andere (ondersteunende) inbreng die daarvoor benodigd is
De dagelijkse afstemming van de werkzaamheden van de Veranderingsorganisatie SUWI met de overige departementale werkzaamheden
De departementale regievoering ten aanzien van de informatie- en communicatietechnologische facetten van het SUWI-project, onder meer met betrekking tot gegevensuitwisseling, standaarden, privacy, cliëntvolg- en communicatiesysteem (CVCS) vacaturebank en inlichtingenbureau
De vertegenwoordiging van het ministerie in het te voeren overleg met uitvoeringsorganisaties over aangelegenheden betreffende het SUWI-project, voor zover deze geen betrekking hebben op de implementatie van het SUWI-project
Een periodieke en geïntegreerde informatievoorziening over het SUWI-project naar de bewindspersonen en de overige leden van de algemene leiding alsmede overleg en afstemming over het SUWI-project met hen, een en ander in afstemming met het Verandermanagement SUWI
Een periodieke en geïntegreerde informatievoorziening naar de Veranderingsorganisatie SUWI.
De Project DG-SUWI werd ondersteund door het SUWI-secretariaat voor de inhoudelijke en procesmatige advisering over en ondersteuning (intern en extern) van het SUWI-traject. Het SUWI-secretariaat coördineerde tevens de voortgangsrapportages aan de Tweede Kamer. De projectgroep SUWI bereidde, onder leiding van de Project-DG SUWI, het wetgevingstraject SUWI voor en zorgde voor de afstemming met het implementatieproces. De Projectgroep SUWI vergaderde wekelijks onder leiding van de Project-DG SUWI. Het Ministerie van Financiën was betrokken bij het Project SUWI via deelname aan de projectgroep en via periodiek overleg op DG-niveau. De Project DG SUWI had periodiek overleg met de verandermanagers CWI, UWV en de directeur Bijstandszaken (waaronder het Steunpunt SUWI Gemeenten ressorteerde).
Dit overleg, dat met ingang van 1 oktober het Algemeen Ketenoverleg werd genoemd, spitste zich toe op de onderlinge afhankelijkheden in de keten en voerde daarop de regie. Het voorzitterschap van het Algemeen Ketenoverleg lag bij de Project-DG SUWI, waarmee het departement anticipeerde op de regierol die de toekomstige directeur-generaal uitvoeringsbeleid namens de minister zou gaan vervullen. Vanaf januari 2002 namen behalve de CWI en het UWV ook de Vereniging van Nederlandse Gemeenten deel aan het Algemeen Ketenoverleg.
SUWI-project: Veranderingsorganisatie SUWI (VO) 2000-2002.
De VO werd formeel in december 2000 ingesteld en op 1 januari 2002 opgeheven en was belast met de implementatie van de nieuwe uitvoeringsstructuur SUWI.
De VO omvatte de verandermanager Uitvoeringsinstituut werknemersverzekeringen (UWV), de verandermanager Centra voor werk en inkomen (CWI), de directeur van het stafbureau van de Veranderingsorganisatie SUWI en het overig personeel dat werkzaam is ten behoeve van de Veranderingsorganisatie SUWI, het zogenoemde stafbureau Tot april 2001 had de VO ook een voorzitter. De voorzitter van de Veranderingsorganisatie (tot april 2001), de verandermanager UWV en de verandermanager CWI waren de leden van het verandermanagement SUWI.
Het verandermanagement SUWI had de volgende taken en verantwoordelijkheden:
Het adviseren, in afstemming met de Project DG SUWI, van de bewindspersonen ten aanzien van het werkterrein van de Veranderingsorganisatie SUWI en het attenderen van de bewindspersonen op politiek of maatschappelijk gevoelige aspecten
De verantwoordelijkheid voor de bedrijfsvoering, met uitzondering van de vaststelling van de formatie, van de Veranderingsorganisatie SUWI
Het zorgdragen voor een effectieve en efficiënte bedrijfsvoering en voor periodieke evaluatie daarvan en het zorgdragen voor planning en bewaking van de productie van de Veranderingsorganisatie SUWI
De verantwoordelijkheid, binnen de afgesproken departementale kaders en met toepassing van de Ambtenarenwet, het Algemeen Rijksambtenarenreglement, het Bezoldigingsbesluit Burgerlijke Rijksambtenaren 1984 en de daarop berustende regelgeving, voor de personeelsaangelegenheden van de onder de Veranderingsorganisatie SUWI ressorterende functionarissen, voorzover dit niet aan de secretaris-generaal is opgedragen
Het zorgdragen voor de administratieve en financiële afhandeling van de uitvoering van de eigen personeelsaangelegenheden, voorzover deze niet is opgedragen aan anderen zoals de directie Personeel, Organisatie & Informatie, de directie Financieel-Economische Zaken en de Stichting Pensioenfonds ABP
Het verstrekken aan de Algemene Rekenkamer, de directeur van de Accountantsdienst en de directeur Financieel-Economische Zaken van de gegevens die dezen van belang achten voor de uitoefening van de controle, bedoeld in de Comptabiliteitswet en de daarop berustende regelgeving
De behandeling van klachten als bedoeld in artikel 9:1 van de Algemene wet bestuursrecht voorzover deze betrekking hebben op gedragingen van de directeur van het stafbureau van de Veranderingsorganisatie SUWI en op gedragingen van het overig personeel van de Veranderingsorganisatie SUWI, het zogenoemde stafbureau
De verantwoordelijkheid voor de implementatie van het SUWI-project, voor voldoende samenhang binnen het SUWI-project en voor het waarborgen van evenwicht tussen de vernieuwing van de uitvoeringsorganisaties en het handhaven van het huidige niveau c.q. de kwaliteit van de dienstverlening
Het, met inachtneming van de aanwijzingen en de richtlijnen van de bewindspersonen en de secretaris-generaal, voorzover voortvloeiend uit het koninklijk besluit van 18 oktober 1988 inzake de functie en verantwoordelijkheid van de secretaris-generaal, leiding geven aan de Veranderingsorganisatie SUWI
Het coördineren van de werkzaamheden van de Veranderingsorganisatie SUWI.
De taken van de Veranderingsorganisatie SUWI omvatten de implementatie van in ieder geval de volgende deelprojecten:
De vorming van het Uitvoeringsinstituut werknemersverzekeringen
De vorming van de Centra voor werk en inkomen met inbegrip van de Centrale organisatie werk en inkomen waar deze centra deel van gaan uitmaken, inclusief de bedrijfsverzamelgebouwen
Het leveren van een bijdrage aan de vorming van een Raad voor Werk en Inkomen
Het leveren van een bijdrage aan de omvorming van het College van toezicht sociale verzekeringen in het kader van SUWI
Het verrichten van werkzaamheden die een bijdrage leveren aan een vitale reïntegratiemarkt, inclusief het toetsen van het private reïntegratiebedrijf van de Arbeidsvoorzieningsorganisatie aan de eisen/randvoorwaarden die gelden voor een vitale reïntegratiemarkt
De totstandkoming van de cliëntenparticipatie
Het stimuleren van het tot stand komen van Regionale Platforms
Het zorgdragen voor een adequate infrastructuur voor informatie- en communicatietechnologie en samenhang met het op elkaar afgestemde organisatieconcept voor de Centra voor werk en inkomen met inbegrip van de Centrale organisatie werk en inkomen waar deze centra deel van gaan uitmaken en het Uitvoeringsinstituut werknemersverzekeringen
Het zorgdragen dat de continuering van de reguliere dienstverlening door de uitvoeringsorganisaties niet wordt belemmerd door de werkzaamheden van de Veranderingsorganisatie SUWI.
De VO droeg meer specifiek zorg voor:
Het opstellen en uitvoeren van (project)plannen, rapportages, planningen en dergelijke, in het bijzonder met betrekking tot het gestelde in het eerste lid
Regelmatig afstemmingsoverleg met de Project Directeur-Generaal SUWI
Het adequaat informeren van alle betrokken partijen over haar werkzaamheden
Het betrekken van alle betrokken partijen bij haar werkzaamheden
Een adequate afstemming van haar werkzaamheden op de overige departementale werkzaamheden en op de werkzaamheden van de Stichting Voorbereiding Uitvoeringsorgaan WerknemersVerzekeringen
Een adequate samenwerking met de uitvoeringsorganisaties en alle overige bij het invoeringsproces van het SUWI-project betrokken partijen
De vervulling van een bemiddelende rol tussen de bij het SUWI-project betrokken partijen, daar waar dit voor de voortgang en verantwoorde afronding van de werkzaamheden is vereist
Een adequate onderlinge afstemming en coördinatie van haar werkzaamheden, zodanig dat een samenhangende invoering van het SUWI-project en het evenwicht tussen de vernieuwing van de uitvoeringsorganisaties en het handhaven van het huidige niveau c.q. de kwaliteit van de dienstverlening is gewaarborgd
Het leveren van juiste, volledige en tijdige bijdragen aan de periodieke voortgangsrapportages met betrekking tot de uitvoering van het SUWI-project in het kader van de Procedureregeling grote projecten.
Stichting Cliënt Volg Communicatie Stelsel (Stichting CVCS), 1996-2000.
In de zomer van 1995 kreeg het TICA het verzoek van de minister van SZW te werken aan een gezamenlijke opdracht met de VNG, het CBA (Centraal Bestuur voor de Arbeidsvoorziening) en het TICA. De bedoeling was om te komen tot een opdrachtformulering van een procesgerichte samenwerking tussen de drie uitvoeringsorganisaties: arbeidsbureaus, bedrijfsverenigingen (thans uitvoeringsinstellingen) en de gemeente (sociale diensten). Op 5 september 1995 sloten deze instellingen een samenwerkingsovereenkomst: Samenwerking Werk en Inkomen (SWI). In juni 1995 was er ook een start gemaakt met de ontwikkeling van een CVSS (Client Volg Schil Systeem). Dit werd opgestart door TICA en Arbeidsvoorziening en later uitgebreid met de VNG.
SZW richtte de Stichting CVCS op (28 juli 1997) om het cliënt volg communicatie stelsel (CVCS) te ontwikkelen. Doel van het stelsel was het ondersteunen via ICT van de procesgerichte samenwerking tussen Arbeidsvoorziening, gemeentelijke sociale diensten en uitvoeringsinstellingen sociale verzekeringen bij arbeidstoeleiding in het kader van SWI (Samenwerking Werk en Inkomen). Het systeem diende de samenwerking en communicatie gedurende het gehele traject te faciliteren, vanaf het moment van intake van een CWI-cliënt tot en met het moment van plaatsing in een cliënt op betaalde arbeid dan wel beëindiging van de arbeidstoeleiding.
In de Stichting CVCS participeerden Arbeidsvoorziening Nederland, het LISV en de Vereniging Nederlandse Gemeenten (VNG). Het stichtingsbestuur werd voorgezeten door J.F. Buurmeijer, directeur van de stichting was P.T.A.M. Hanraets. De Stichting CVCS trad op als opdrachtgever voor de ontwikkeling van het CVCS en als budgethouder van een door het Ministerie van SZW beschikbaar gestelde subsidie voor de ontwikkeling van het stelsel. De belangrijkste taken van de stichting waren het ontwikkelen van het stelsel zelf en de uitvoering en evaluatie van een aantal CVCS-pilots.
In 1999 werd het CVCS-systeem in een pilot-omgeving operationeel genomen en in 2000 werd de Stichting SVCS opgenomen in de Veranderingsorganisatie SUWI van SZW.
Regiegroep Samenwerking Werk en Inkomen (SWI), 1995-1997.
In september 1995 ondertekenden het CBA, het TICA en de Vereniging van Nederlandse Gemeenten (VNG) een veranderingsopdracht van SZW, waarbij werd afgesproken dat gemeenten, arbeidsvoorziening en uvi’s meer zullen gaan samenwerken. Achtergrond daarvan was het besef dat het bereikbaar maken van een beperkte hoeveelheid banen voor een groot aantal werkzoekenden op een meer doelmatige wijze gestalte zou kunnen krijgen.
SZW heeft de betrokken organisaties verplicht tot samenwerking. Genoemde instanties richtten de Regiegroep Samenwerking Werk en Inkomen (SWI) op om de veranderingen te coördineren en tot stand te brengen. Via allerlei voorbeeldprojecten is geëxperimenteerd met verschillende vormen van samenwerking, waaruit verschillende modellen zijn ontstaan. Hoofddoel van de samenwerking was het scheppen van duidelijkheid voor de klanten en verbetering van de doelmatigheid van de dienstverlening van de desbetreffende organisaties.
In januari 1997 bracht de Regiegroep een concepteindadvies uit, waarin werd uitgegaan van regionale samenwerking achter één loket in vierhonderd centra voor werk en inkomen (CWI’s). Bij dat loket kon men terecht voor een uitkering, maar ook voor bemiddeling naar een al dan niet gesubsidieerde baan. Het concepteindadvies van de Regiegroep werd voorgelegd aan TICA, VNG en CBA. De reacties van deze organisaties vormden onderwerp van nadere studie door de Regiegroep. Het bijgestelde advies werd in april teruggekoppeld naar de besturen van genoemde organisaties. De reacties van de besturen leidden tot forse aanpassingen van het advies, dat op 13 mei 1997 werd aangeboden aan het kabinet. De nieuwe procesgerichte samenwerking zou rond het jaar 2000 operationeel moeten zijn. De Regiegroep beëindigde zijn werkzaamheden op 1 juli 1997.
Geschiedenis van het archiefbeheer
De archieven met betrekking tot het proces Samenwerking Werk en Inkomen (SWI) en Structuur Uitvoering werk en Inkomen (SUWI) bestonden in totaal uit 56,25 meter onbewerkt archief. Slecht bij één deel van de archiefblokken was een papieren toegang aanwezig.
(Landelijk) Bureau Procesmanagement Samenwerking Werk en Inkomen, 1997-2000. Dit bestand was alleen toegankelijk door middel van een summiere plaatsingslijst, waarbij geen SZW-code werd vermeld. De omvang was 5,25 meter
SUWI-project: Projectorganisatie SUWI (Project Directoraat-Generaal SUWI), 2000-2002. Dit bestand bevatte geen plaatsingslijst en was alleen op basis van doosopschrift toegankelijk. De dossieromschrijvingen bevatten geen SZW-code. De omvang was 8,63 meter
SUWI:project: Veranderingsorganisatie SUWI (VO), 2000-2002. Dit bestand was gedeeltelijk voorzien van een summiere plaatsingslijst, waarbij geen SZW-code werd vermeld. De omvang was 24 meter.
en twee gedeponeerde archiefbestanden van:
Stichting Cliënt Volg Communicatie Stelsel (Stichting CVCS) 1997-2000. De omvang was 12,43 meter
Regiegroep Samenwerking Werk en Inkomen, 1995-1997. De omvang 3,63 meter.